臺灣臺中地方法院民事裁定
111年度聲再字第18號
再審聲請人  郭金澤  
再審相對人  衛道新世界社區管理委員會

法定代理人  楊清傳  
上列當事人間請求給付管理費事件，再審聲請人對於中華民國11
1年7月26日本院111年度聲再字第5號確定裁定聲請再審，本院裁
定如下：
    主  文
再審之聲請駁回。
再審聲請費用由再審聲請人負擔。
    理  由
一、再審聲請意旨如附件再審聲請狀所載。
二、按再審之訴，應於30日之不變期間內提起。前項期間，自判
    決確定時起算，判決於送達前確定者，自送達時起算；其再
    審之理由發生或知悉在後者，均自知悉時起算。但自判決確
    定已逾5年者，不得提起，民事訴訟法第500條第1項、第2 
    項定有明文。次按對於確定裁定而有民事訴訟法第496條第1
     項或第497條之情形者，得準用第五編再審程序之規定，聲
    請再審，民事訴訟法第507條亦有明定。本件再審聲請人對
    本院111年度聲再字第5號確定裁定（下稱原確定裁定）聲請
    再審，而原確定裁定係於民國111年7月29日送達再審聲請人
    ，再審聲請人於111年8月8日對原確定裁定聲請再審，有送
    達證書附於原確定裁定卷、本件卷附民事再審聲請狀上本院
    收文日期戳章可按，是再審聲請人就原確定裁定聲請再審，
    未逾30日之不變期間。
三、又按再審之訴不合法者，法院應以裁定駁回之；再審之訴顯
    無再審理由者，得不經言詞辯論，以判決駁回之，民事訴訟
    法第502條定有明文。而上揭規定，依前揭民事訴訟法第507
    條規定，於裁定已經確定，而有同法第496條第1項或第497
    條之情形者，得準用本編之規定，聲請再審。
四、原確定裁定係以再審聲請人聲請再審不合法為由，駁回再審
    聲請人再審之聲請。再審聲請人主張原確定裁定有民事訴訟
    法第496條第1項第5款法定再審事由之具體情事，無非以：
    原確定裁定訴訟繫屬期間，相對人變更法定代理人，然相對
    人未依民事訴訟法第176條規定聲明承受訴訟，顯然再審相
    對人未經合法代理，符合民事訴訟法第496條第1項第5款法
    定再審事由。惟按民事訴訟法第496條第1項第5款規定之再
    審事由，係為保護所代理之當事人本人而設，應僅限於代理
    權欠缺之一造當事人始得為之。他造當事人不得據為再審原
    因(最高法院67年1月17日67年度第1次民庭庭推總會議決定
    、最高法院68年台再字第145號判決意旨參照)。經查：本件
    再審原告雖以再審被告於系爭訴訟程序中並未合法委任訴訟
    代理人為由，提起本件再審之訴。然縱令再審相對人於系爭
    訴訟程序有未經合法代理之情事，依上開說明，亦僅有再審
    相對人得以此為由提起再審之訴。本件再審聲請人以再審相
    對人於訴訟未經合法代理為由聲請再審，於法即非有據。
五、聲請人另主張原裁定漏未斟酌再審聲請人主張再審相對人之
    103年8月29日第26次區權人會議紀錄，違反公寓大廈管理條
    例第34條第1項，不得為103年7月31日 起收取管理費之法源
    。然聲請人多次聲請再審，業經本院多次裁定駁回其再審聲
    請在案，原裁定乃認再審聲請人復就先前歷次再審聲請相同
    事由重覆主張，並認其對110年度聲再字第13號確定裁定所
    為再審之聲請不合法而駁回其再審之聲請，是原確定裁定駁
    回其聲請，並無不合。再審聲請人猶執陳詞，指摘本院107
    年度小上字第24號民事判決有如何違失及符合再審之事項，
    其再審程序亦難認合法。本件再審聲請人之聲請為不合法，
    應予駁回。
六、據上論結，本件再審之聲請為不合法，爰依民事訴訟法第43
    6條之32第4項、第507條、第502條第1項、第95條、第78條
    規定，裁定如主文。
中　　華　　民　　國　 111　　年　　11　　月　　 3　　日
                  民事第二庭　審判長法　官　呂麗玉
　　　　　　　　　
　　　　　　　　　　　　　　　　　　法　官  江奇峰
　　　　　　　　　　　　　　　　　　
　　　　　　　　　　　　　　　　　　法　官  李悌愷
正本係照原本作成
不得抗告
中　　華　　民　　國　　111 　年　　11　　月　　3　　日
                                    書記官  曾右喬